<?xml version='1.0' encoding='utf-8'?>
<verb default="dícháiligh" disambig="">
  <verbalNoun default="dícháiliú" />
  <verbalAdjective default="dícháilithe" />
  <tenseForm default="dícháiligh" tense="Past" dependency="Indep" person="Base" />
  <tenseForm default="dícháilíomar" tense="Past" dependency="Indep" person="Pl1" />
  <tenseForm default="dícháilíodar" tense="Past" dependency="Indep" person="Pl3" />
  <tenseForm default="dícháilíodh" tense="Past" dependency="Indep" person="Auto" />
  <tenseForm default="dícháiligh" tense="Past" dependency="Dep" person="Base" />
  <tenseForm default="dícháilíomar" tense="Past" dependency="Dep" person="Pl1" />
  <tenseForm default="dícháilíodar" tense="Past" dependency="Dep" person="Pl3" />
  <tenseForm default="dícháilíodh" tense="Past" dependency="Dep" person="Auto" />
  <tenseForm default="dícháilíodh" tense="PastCont" dependency="Indep" person="Base" />
  <tenseForm default="dícháilínn" tense="PastCont" dependency="Indep" person="Sg1" />
  <tenseForm default="dícháilíteá" tense="PastCont" dependency="Indep" person="Sg2" />
  <tenseForm default="dícháilímis" tense="PastCont" dependency="Indep" person="Pl1" />
  <tenseForm default="dícháilídís" tense="PastCont" dependency="Indep" person="Pl3" />
  <tenseForm default="dícháilítí" tense="PastCont" dependency="Indep" person="Auto" />
  <tenseForm default="dícháilíodh" tense="PastCont" dependency="Dep" person="Base" />
  <tenseForm default="dícháilínn" tense="PastCont" dependency="Dep" person="Sg1" />
  <tenseForm default="dícháilíteá" tense="PastCont" dependency="Dep" person="Sg2" />
  <tenseForm default="dícháilímis" tense="PastCont" dependency="Dep" person="Pl1" />
  <tenseForm default="dícháilídís" tense="PastCont" dependency="Dep" person="Pl3" />
  <tenseForm default="dícháilítí" tense="PastCont" dependency="Dep" person="Auto" />
  <tenseForm default="dícháilíonn" tense="PresCont" dependency="Indep" person="Base" />
  <tenseForm default="dícháilím" tense="PresCont" dependency="Indep" person="Sg1" />
  <tenseForm default="dícháilímid" tense="PresCont" dependency="Indep" person="Pl1" />
  <tenseForm default="dícháilítear" tense="PresCont" dependency="Indep" person="Auto" />
  <tenseForm default="dícháilíonn" tense="PresCont" dependency="Dep" person="Base" />
  <tenseForm default="dícháilím" tense="PresCont" dependency="Dep" person="Sg1" />
  <tenseForm default="dícháilímid" tense="PresCont" dependency="Dep" person="Pl1" />
  <tenseForm default="dícháilítear" tense="PresCont" dependency="Dep" person="Auto" />
  <tenseForm default="dícháileoidh" tense="Fut" dependency="Indep" person="Base" />
  <tenseForm default="dícháileoimid" tense="Fut" dependency="Indep" person="Pl1" />
  <tenseForm default="dícháileofar" tense="Fut" dependency="Indep" person="Auto" />
  <tenseForm default="dícháileoidh" tense="Fut" dependency="Dep" person="Base" />
  <tenseForm default="dícháileoimid" tense="Fut" dependency="Dep" person="Pl1" />
  <tenseForm default="dícháileofar" tense="Fut" dependency="Dep" person="Auto" />
  <tenseForm default="dícháileodh" tense="Cond" dependency="Indep" person="Base" />
  <tenseForm default="dícháileoinn" tense="Cond" dependency="Indep" person="Sg1" />
  <tenseForm default="dícháileofá" tense="Cond" dependency="Indep" person="Sg2" />
  <tenseForm default="dícháileoimis" tense="Cond" dependency="Indep" person="Pl1" />
  <tenseForm default="dícháileoidís" tense="Cond" dependency="Indep" person="Pl3" />
  <tenseForm default="dícháileofaí" tense="Cond" dependency="Indep" person="Auto" />
  <tenseForm default="dícháileodh" tense="Cond" dependency="Dep" person="Base" />
  <tenseForm default="dícháileoinn" tense="Cond" dependency="Dep" person="Sg1" />
  <tenseForm default="dícháileofá" tense="Cond" dependency="Dep" person="Sg2" />
  <tenseForm default="dícháileoimis" tense="Cond" dependency="Dep" person="Pl1" />
  <tenseForm default="dícháileoidís" tense="Cond" dependency="Dep" person="Pl3" />
  <tenseForm default="dícháileofaí" tense="Cond" dependency="Dep" person="Auto" />
  <moodForm default="dícháilíodh" mood="Imper" person="Base" />
  <moodForm default="dícháilím" mood="Imper" person="Sg1" />
  <moodForm default="dícháiligh" mood="Imper" person="Sg2" />
  <moodForm default="dícháilímis" mood="Imper" person="Pl1" />
  <moodForm default="dícháilígí" mood="Imper" person="Pl2" />
  <moodForm default="dícháilídís" mood="Imper" person="Pl3" />
  <moodForm default="dícháilítear" mood="Imper" person="Auto" />
  <moodForm default="dícháilí" mood="Subj" person="Base" />
  <moodForm default="dícháilímid" mood="Subj" person="Pl1" />
  <moodForm default="dícháilítear" mood="Subj" person="Auto" />
</verb>
